臺灣高雄地方法院刑事判決　　　　　　　　　　　　　九十二年度重訴字第一七號
　　公　訴　人　臺灣高雄地方法院檢察署檢察官
　　被　　　告　己○○
　　選任辯護人　江雍正
　　　　　　　　張清雄
　　　　　　　　姜智逸
　　被　　　告　乙○源
　　選任辯護人　陳旻沂
　　　　　　　　吳艾黎
　　被　　　告　乙○
　　　　　　　　黃福雄
　　　　　　　　周奇杉
　　被　　　告　丁○○
　　被　　　告　丑○○
　　被　　　告　庚○○
　　右三人共同
　　選任辯護人　劉啟輝
　　被　　　告　癸○○
　　選任辯護人　吳玉豐
　　被　　　告　鄭長明
　　選任辯護人　姜智逸
右被告因殺人等案件，經檢察官提起公訴（九十一年度偵字第二五０二七號、九十一
年度偵字第二五六五九號、九十一年度偵字第二五四三０號、九十一年度偵字第二七
二三八號、九十一年度偵字第二六三三五號、九十一年度偵字第二六六七三號、九十
二年度偵字第一０二０號、九十二年度偵緝字第一０一八號）及移
二年度偵緝字第九四０號、九十二年度偵字第四０三０號），本院判決如左：
    主  文
己○○共同殺人，處有期徒刑壹拾肆年，褫奪公權拾年。扣案之奧地利ＧＬＯＣＫ１
７型口徑９ｍｍ制式半自動手槍壹把〈槍枝管制編號0000000000〉、口徑
９ｍｍ之制式子彈貳顆均沒收。
丁○○共同殺人，處有期徒刑壹拾貳年，褫奪公權捌年。扣案之奧地利ＧＬＯＣＫ１
７型口徑９ｍｍ制式半自動手槍壹把〈槍枝管制編號0000000000〉、口徑
９ｍｍ之制式子彈貳顆均沒收。
庚○○共同殺人，累犯，處有期徒刑壹拾參年，褫奪公權拾年。扣案之奧地利ＧＬＯ
ＣＫ１７型口徑９ｍｍ制式半自動手槍壹把〈槍枝管制編號0000000000〉
、口徑９ｍｍ之制式子彈貳顆均沒收。
乙○共同未經許可，持有手槍，處有期徒刑陸年，併科罰金新臺幣玖萬元，罰金如易
服勞役，以新臺幣玖佰元即銀元參佰元折算壹日。扣案之奧地利ＧＬＯＣＫ１７型口
徑９ｍｍ制式半自動手槍壹把〈槍枝管制編號0000000000〉、口徑９ｍｍ
之制式子彈貳顆均沒收。
乙○源共同未經許可，持有手槍，處有期徒刑陸年，併科罰金新臺幣玖萬元，罰金如
易服勞役，以新臺幣玖佰元即銀元參佰元折算壹日。扣案之奧地利ＧＬＯＣＫ１７型
口徑９ｍｍ制式半自動手槍壹把〈槍枝管制編號0000000000〉、口徑９ｍ
ｍ之制式子彈貳顆均沒收。
丑○○共同未經許可，持有手槍，處有期徒刑陸年，併科罰金新臺幣玖萬元，罰金如
易服勞役，以新臺幣玖佰元即銀元參佰元折算壹日。扣案之奧地利ＧＬＯＣＫ１７型
口徑９ｍｍ制式半自動手槍壹把〈槍枝管制編號0000000000〉、口徑９ｍ
ｍ之制式子彈貳顆均沒收。
癸○○共同未經許可，持有手槍，處有期徒刑陸年，併科罰金新臺幣玖萬元，罰金如
易服勞役，以新臺幣玖佰元即銀元參佰元折算壹日。扣案之奧地利ＧＬＯＣＫ１７型
口徑９ｍｍ制式半自動手槍壹把〈槍枝管制編號0000000000〉、口徑９ｍ
ｍ之制式子彈貳顆均沒收。
鄭長明共同未經許可，持有手槍，處有期徒刑陸年，併科罰金新臺幣玖萬元，罰金如
易服勞役，以新臺幣玖佰元即銀元參佰元折算壹日。扣案之奧地利ＧＬＯＣＫ１７型
口徑９ｍｍ制式半自動手槍壹把〈槍枝管制編號0000000000〉、口徑９ｍ
ｍ之制式子彈貳顆均沒收。
己○○、乙○、乙○源、丁○○、丑○○、庚○○、癸○○及鄭長明被訴公共危險罪
部份均無罪。
    事  實
一、己○○前於民國九十二年間因公共危險罪，經本院九十三年簡上字第八七號於九
    十三年六月十一日判處有期徒刑五月確定〈不構成累犯〉，又於九十三年間因竊
    盜罪經本院九十三年簡字第二四九六號簡易處刑判處有期徒刑六月確定在案〈不
    構成累犯〉；乙○源於九十一年間因竊盜罪，經本院九十一年易字第四三五一號
    於九十二年二月二十七日判處有期徒刑十月，嗣經台灣高等法院高雄分院九十二
    年度上易字第九一六號撤銷原判決改判有期徒刑一年二月確定〈不構成累犯〉；
    丁○○前於八十九年間因搶奪案件，經本院判處有期徒刑十月，緩刑四年，緩刑
    中付保護管束，上訴後於九十一年八月十五日經台灣高等法院高雄分院九十一年
    上訴字第六八九號駁回上訴確定在案〈不構成累犯〉；丑○○於八十八年間因搶
    奪等案件，經本院判處有期徒刑一年二月，上訴後於九十三年一月十六日經台灣
    高等法院高雄分院九十一年上四字第二五七號駁回上訴確定在案，又因加重竊盜
    等案件經本院判處有期徒刑一年六月，嗣上訴後經台灣高等法院高雄分院九十三
    年上訴字第一七三號判決駁回上訴確定在案，目前在監執行中〈不構成累犯〉；
    庚○○前於九十年間因竊盜案件經本院九十年易字第五三九號判處有期徒刑六月
    確定，嗣於九十年七月十九日易科罰金執行完畢〈構成累犯〉，又因殺人未遂等
    案件及流氓案件，目前在東成技訓所執行感訓處分中；癸○○前於九十二年間因
    違反毒品危害防治條例案件，經法院判處有期徒刑十月確定在案〈不構成累犯〉
    ；鄭長明前因搶奪等案件經法院合併定應執行刑一年一月，並於九十一年八月二
    十一日假釋出獄，復因公共危險、贓物等罪，經法院分別判處有期徒刑三月、六
    月確定，並經撤銷假釋執行殘刑，目前在監執行中〈不構成累犯〉。
二、己○○、子○○（綽號「哲仔」，為現役軍人，另由南部地區軍事法院審理中）
    二人因於民國九十一年十一月三日凌晨三時許共乘機車在高雄縣鳳山市○○○路
    與國泰路交岔路口附近之台糖加油站前欲尋找飆車車隊時，因為子○○前砸毀另
    飆車族的網咖店，致與另飆車族滋生糾紛，遭另飆車集團之謝建富（另案偵辦中
    ）、李奕德（另案偵辦中）、丙○○（另案偵辦中）、林志豪（另案偵辦中）、
    許明德（另案偵辦中）等人，由謝建富持改造手槍射擊，擊中己○○致其因此受
    有左胸穿刺傷。己○○遭槍擊後，二人倉皇逃離現場，嗣為向開槍者報復，己○○、子○○二人隨即於九十一年十一月三日凌晨四時許，邀集乙○（綽號「雞蛋
    」）、乙○源（綽號「源仔」）、丁○○（綽號「黑吉仔」）、丑○○（綽號「
    坤源仔」「大胖子」）、庚○○（綽號「黑面仔」）、癸○○（綽號「阿諾」）
    及鄭長明（綽號「Ｓ仔」）等人，先於前開台糖加油站旁巷內之高雄縣鳳山市○○路○段五十巷十二號（即乙○住處）屋內察看己○○之傷勢，進而商討如何報
    復該飆車集團，並謀議各自去尋找可供報復之槍械或工具。己○○即以子○○所
    使用之0000000000行動電話撥打以聯絡真實姓名不詳綽號「安哥」之
    成年男子告知其遭槍擊受傷乙事，綽號「安哥」聞訊後未幾即到達乙○住處，並
    將其所攜帶之奧地利ＧＬＯＣＫ廠十七型口徑九ｍｍ之制式手槍一支取出連同供
    該手槍所用之制式子彈多發交與己○○收下插於腰際，並對在場之人表示「要討
    」，乃共同基於傷害之犯意聯絡，並共同持有該制式手槍及子彈多發，由子○○
    搭載己○○、庚○○搭載丁○○、其餘人各自騎乘機車，出發欲尋找開槍之人，
    渠等隨即各自以在國泰路上所撕得之保全公司之廣告貼紙或口罩等以覆蓋住車牌
    方式遮掩各自機車之車牌號碼，並相約各自去尋得可供報復之槍械及工具後在台
    糖加油站集合，渠等稍後在台糖加油站集合後即一起出發，由東向西方向沿高雄
    縣鳳山市○○路左轉高雄市○○路在左轉五福一路前往高雄市區。渠等沿途並不
    斷各自以行動電話向其他飆車同好查詢稍早開槍者之可能行蹤，嗣因乙○源由行
    動電話聯絡中自不詳之人得知飆車集團已在高雄市立文化中心前，渠等即立刻前
    往，並於同日凌晨四時二十分許行經高雄市苓雅區○○○路五福國中前時，己○○、子○○等誤認辛○○、蔡仕偉等人所騎乘之由西向東方向飆車機車群即為稍
    早向己○○開槍之丙○○、李奕德、謝建富等人，子○○並將機車減速下令渠等
    機車迴轉，己○○、乙○源、乙○、丁○○、丑○○、庚○○、癸○○及鄭長明
    等立刻隨之在五福一路與尚義街之交岔路口（即麥當勞店前）將機車快速迴轉為
    由西向東方向前進，而追趕辛○○、蔡仕偉等人所騎乘之機車，子○○於接近辛○○、蔡仕偉之機車時並指著辛○○、蔡仕偉向己○○稱：「就是伊，開」，己○○即朝坐於後座之蔡仕偉之左大腿開一槍，蔡仕偉中槍後即趴在辛○○背後並
    要辛○○加速逃離，子○○見到被害人加速欲逃離時亦加速並緊跟在後，己○○
    隨即基於殺人之犯意持該制式之貝瑞塔手槍對著蔡仕偉背後再開槍，在此同時，
    由庚○○搭載手持砲管〈霰彈槍，未扣案〉之丁○○正騎於子○○機車之左前方
    ，見狀後二人亦基於共同殺人之犯意由庚○○騎車追趕，丁○○隨即朝被害人逃
    離之方向開槍，惟因偏離而誤傷騎於其右側之子○○面部及前胸，子○○受傷後
    即將機車換手由己○○自行騎乘，改乘坐乙○源所騎乘之機車前往國軍高雄總醫
    院就醫，其他人並繼續騎車追趕辛○○、蔡仕偉，蔡仕偉之背部因此近距離射擊
    ，共遭射中三槍，背部、左大腿及右足，其背部一槍，從背部穿過第九節胸椎，
    右肺下葉、右肺上葉、右前側第一肋骨上緣至右頸部射出，再度進入右下顎，貫
    穿右口腔，從右口角射出，雖經送醫仍因大量出血造成出血性休克而死亡，嗣因
    蔡仕偉中槍死亡，嗣經警方人員查獲遺留現場之彈殼二顆、未擊發之制式子彈二
    顆，循線查悉上情並通知己○○後於九十一年十一月十一日攜帶前開制式手槍一
    把、制式子彈二顆向警方投案。
三、案經高雄市政府警察局苓雅分局報請臺灣高雄地方法院檢察署檢察官偵查起訴及
    移送併辦。
    理  由
壹、程序部分：
一、按被告以外之人於審判外之言詞或書面陳述，除法律有規定者外，不得作為證據
    。」、「被告以外之人於檢察事務官、司法警察官或司法警察調查中所為之陳述
    ，與審判中不符時，其先前之陳述具有較可信之特別情況，且為證明犯罪事實存
    否所必要者，得為證據」，刑事訴訟法第一百五十九條第一項、第一百五十九條
    之二分別定有明文，是被告以外之人〈含共同被告、共犯、被害人、證人等〉若
    係於司法警察機關調查中所為之陳述，即為前開所稱之審判外之陳述，原則上並
    無證據能力，惟若被告以外之人於警詢中所為之陳述與其在審判中之陳述不符者
    ，若被告以外之人於警詢中之陳述具有「較可信之特別情況」，且係「證明犯罪
    事實存否所必要者」，該警詢之陳述即例外認有證據能力，然所謂「較可信之特
    別情況」，係指被告以外之人陳述之外部客觀情況值得信用，亦即陳述經過未受
    外力之影響（如警方以各種不當方法取證），或是於法院審判階段是否受到被告
    或其他之外力干擾、威嚇或利誘，而具有可信性，惟此僅指陳述之外部客觀情況
    ，要非證據價值判斷之問題。本件被告己○○、乙○、乙○源及共犯子○○等人
    對於被告丁○○、丑○○、庚○○、癸○○及鄭長明等人於案發當日是否參與謀
    議持槍尋仇報復及是否一起前往五福路文化中心槍擊現場等事實，於警詢時與本
    院審理中之陳述前後不一致，則渠等警詢筆錄中關於他人犯罪事實之陳述是否例
    外認有證據能力即有辯明之必要。經查：
〈一〉被告己○○抗辯進到警察局還未製作筆錄前警察就先問案情，製作筆錄時警察
      拿出子○○的筆錄要他照著陳述，而其陳述如有不符時，警察就會把錄音機關
      掉再告訴他「這樣對不對，我已經打好字了」，其整個警詢筆錄都是配合警方
      而陳述云云；被告乙○源則以：警察拿己○○、子○○的筆錄給我看，說如果
      我不照著講要把我收押云云；被告乙○則稱：警察恐嚇我，叫我好好配合，大
      家都說我有，如果我不配合警方的話，他們要收押我云云。惟經本院傳訊製作
      筆錄之員警戊○○到庭證稱：「本件筆錄是照著我們查到的證據及共犯的陳述
      來問其餘的被告有無這樣子做，沒有提供子○○的筆錄給他們看。」、「有全
      程錄音，並沒有把錄音機中途關閉，除非被告有要求上廁所或有接聽電話時，
      錄音才會中止」等語，核與辯護人文聞律師勘驗警詢錄音帶之結果大致相符，
      況且刑事訴訟法第一百條之二準用同法第一百條之一之關於司法警察官或司法
      警察，訊問犯罪嫌疑人時，應全程連續錄音，或於必要時應全程連續錄影之規
      定；其立法目的在於建立訊問筆錄之公信力，並擔保訊問程序之合法正當，亦
      即在於擔保犯罪嫌疑人對於訊問之陳述，係出於自由意思及筆錄所載內容與陳
      述相符。如果犯罪嫌疑人之陳述係基於自由意思而非出於不正之方法，且其陳
      述與事實相符，縱令對其訊問時未經全程連續錄音或錄影，致訊問程序略有瑕
      疵，仍難謂其陳述之筆錄無證據能力，最高法院九十二年台上字第一一七五號
      判決要旨可資參照。本件被告指稱有關未開始製作筆錄之前，警察即開始詢問
      案情，雖然證人壬○○證稱係為先瞭解案情，不是訊問云云，然而就上開法律
      規定訊問犯罪嫌疑人時，應全程連續錄音，其所謂「全程」應解釋為自被告受
      到警力之拘束開始而被詢及任何與案情有關之問答均包括在內，並不以所謂正
      式製作筆錄時始當之，因此，從被告進入警力拘束範圍時起，凡警察以被告或
      嫌疑人為案件詢問之對象時即應全程錄音，始符上開法律規定之意旨，是以，
      上開警詢程序確有如上所述錄音不連續之瑕疵，惟查被告雖以警察要其等配合
      或以其他人已製作完成之筆錄提供觀看並要求按照先前陳述為供述，否則要予
      收押之抗辯，業經證人即製作筆錄之警員戊○○到庭所否認，況且，有共犯之
      案件，警察人員於製作警詢筆錄時，或有以他嫌疑人之供述質問受訊問人之情
      形，但如果非以不正之方法以妨害受詢問人之自由意思時，則應係法所許可之
      範圍，其次，就被告等人之警詢筆錄對照以觀，並不存在其等所謂照其他共犯
      先前已經完成製作之筆錄陳述之情事，且就其等之陳述與筆錄並無不符之事實
      亦不爭執，被告等人關於此部分之抗辯並不可採，依前揭判決要旨，仍難謂其
      陳述之筆錄無證據能力。
〈二〉辯護人以被告己○○之警詢筆錄製作前被警員帶到其他地方瞭解案情，違反應
      全程錄音，權利告知及辯護人到場之規定，依「毒樹果實理論」，其後來所製
      作之警訊筆錄為「毒果」應被排除其證據能力為抗辯。惟按美國判例所發展出
      來之「毒樹果實理論」，係討論證據使用禁止之放射效力問題，謂國家機關使
      用違法手段取得「原始證據」（第一次證據）後，即便基於原始證據而再次取
      得之「衍生證據」（第二次證據）係合法取得，仍將導致該衍生證據不得使用
      之後果。謂國家機關使用違法手段取得「原始證據」（第一次證據）後，即便
      基於原始證據而再次取得之「衍生證據」（第二次證據）係合法取得，仍將導
      致該衍生證據不得使用之後果者而言，其對於自白之取得程序違法，再依該自
      白所衍生取得之自白，是否有上開理論之適用容有爭議，況查，本件公訴人主
      張被告己○○等人於警詢製作筆錄之時，均有其親友陪同，警員並未對其為強
      暴脅迫或以其他不當之方式取供之事實，被告係出於自由意志而為陳述，經核
      閱己○○於九十一年十一月十一日第一次警詢筆錄時，載明確有權利告知，並
      有其父親陳志誠、母親徐淑華到場；於九十一年十一月二十一日第二次警詢筆
      錄時，載明確有權利告知，並有其父親陳志誠在場之事實，有該二次筆錄在卷
      足參，是以，尚難依此而排除被告警詢筆錄之證據能力。
〈三〉又上開警局偵訊筆錄係分別於本案案發後密接時程中完成，且依上開被告之供
      述內容製作完成，因距離案發時間較近，衡情被告之記憶應較為清晰，對於所
      目擊之案發過程細節自當印象深刻，較不易有記憶錯誤或模糊之情形，且不及
      受外在人為因素影響而為不實指證或故意迴護被告之可能性相對較低，此由渠
      等之警詢供述情節互核大致較之審判中之供述為相符乙情可證，渠等之警詢供
      詞內容自應較為可信，是依據前揭說明，上開共犯於警詢中之供詞自應例外認
      具證據能力，合先敘明。
貳、有罪部分：
  一、殺人罪部分：
〈一〉被告己○○部分：
      訊據被告己○○固坦承於右揭時、地持槍射擊被害人蔡仕偉之事實，惟矢口否
      認有殺人之犯意，辯稱：伊第一槍是射中被害人的左大腿，第二槍是朝著他們
      騎乘的機車車牌射擊，伊僅射擊兩槍而已，沒有要致他於死的故意云云，惟：
  １按行為人是否具有殺人之故意，加害時所用器具，被害人受傷多寡以及受傷部
      位是否為致命之處，有時雖可藉為認定有無殺意之心證，但究不能據為絕對之
      標準，尚須就行為人主觀犯罪認識與客觀犯罪事實，參酌社會上一般經驗法則
      論理為斷，最高法院八十四年度台上字第四０三號裁判要旨參照。經查：被告
      己○○因子○○之前與其他飆車族有糾紛在先，當天與子○○在鳳山市○○路
      附近遭另飆車族謝建富等人持槍射擊，致己○○因此受有左胸穿刺傷之事實，
      有其提出之大東醫院診斷證明書一紙可參。是被告己○○遭槍擊後，為了要對
      開槍者展開報復，隨即與子○○二人於九十一年十一月三日凌晨四時許，邀集
      乙○（綽號「雞蛋」）、乙○源（綽號「源仔」）、丁○○（綽號「黑吉仔」
      ）、丑○○（綽號「坤源仔」「大胖子」）、庚○○（綽號「黑面仔」）、癸○○（綽號「阿諾」）及鄭長明（綽號「Ｓ仔」）等人，先於前開台糖加油站
      旁巷內之高雄縣鳳山市○○路○段五十巷十二號（即乙○住處）察看己○○之
      傷勢，商討如何報復該飆車集團，並議定各自去尋找槍械供報復之用，足見其
      等確有犯意之聯絡無訛，惟揆諸其等在乙○家群情激憤下表示「要討」〈指尋
      仇報復之意〉，究係出於殺人之犯意抑或出於傷害之犯意聯絡實有探求之餘地
      。查己○○遭槍擊受有左胸穿刺傷之傷害，已如上述，而其所受之傷害係起因
      於其他飆車族因不滿子○○前曾砸毀他人經營之網咖店，卻因誤擊所造成，足
      見開槍之人與己○○並無深仇大恨，亦無置己○○於死地之必要，而己○○所
      受之傷害亦非嚴重，況且，於商議之同時，被告等人亦未指明欲找何人加以槍
      殺以報仇，可見被告等人所謂「要討」之真意，衡諸社會常情，依當時客觀之
      情狀理性觀察，被告等人之舉應僅止於要討回面子，教訓另飆車族成員的意思
      ，即原以共同傷害之犯意聯絡出之，其等所辯並無殺人之犯意，在此階段應符
      常情，尚屬可採，公訴意旨認被告等人此時即係共同基於殺人犯意聯絡云云，
      容有誤解。
    ２次按殺人與傷害之區別，即在下手加害時有無死亡之預見而不違背其本意為斷
      。至受傷處所是否致命部位，及傷痕之多寡，輕重如何，雖足供認定有無殺意
      之參考，然究不能資為區別殺人與傷害之絕對標準；又共同正犯之所以應對其
      他共同正犯所實施之行為負其全部責任者，以就其行為有犯意之聯絡為限，若
      他犯所實施之行為，超越原計劃之範圍，而為其所難預見者，則僅應就其所知
      之程度，令負責任，未可概以共同正犯論；又共同正犯，必須有意思之聯絡，
      如實施犯罪時，一方意在殺人，一方意在傷害，即不能以其同時在場而令實施
      傷害者，亦負共同殺人責任（最高法院八十四年度台上字第五六五一號裁判要
      旨、五十年度台上字第一０六０號及三十年度上字第二一三二號判例可參）。
      又按共犯中各行為人之間，所認識之事實，雖有不同，如二者間具同質重合之
      關係時，則在其同質重合之限度內，仍得認為具有共同實施犯罪之意思（甘添
      貴著「刑法案例解評」第一四一頁之「共同正犯之主觀犯意」乙文參酌）。經
      查：被告己○○等人在到達高雄市○○路文化中心前，發現疑似對其開槍之辛○○騎乘機車搭載被害人蔡仕偉行駛於五福路上，即從尚義街麥當勞前的紅綠
      燈處迴轉，由子○○騎乘機車搭載己○○手持制式手槍，前行至被害人機車左
      方，朝被害人蔡仕偉左大腿開一槍，蔡某中彈後隨即趴在辛○○背上並要黃某
      加快油門離開，此時，被告等人緊追在後，被告己○○隨即自被害人後方再射
      擊一槍等事實，有被告己○○於偵查中供認：「後來我們一起騎機車（子○○
      載我）飆車到高雄市五福國中前面看到一群飆車族，子○○說就是他們射擊我
      ，他就將機車迴轉跟在他們後面到五福一路與尚義街口的麥當勞前，他們將機
      車快速迴轉，我們跟著迴轉，我們騎到辛○○及蔡仕偉相載之機車旁，子○○
      說是他們，我就持槍朝蔡仕偉的腳開一槍，有打中他的左大腿，蔡仕偉受傷後
      加速逃逸，同時我聽到槍聲，發現子○○左臉流血，子○○說他中槍了，我就
      又持槍朝蔡仕偉的機車車牌開一槍，確實射到什麼部位我不知道，我一共開二
      槍，我們騎到五福與和平路口附近停下，由乙○源騎機車載子○○就醫，我就
      自己騎車回家。」（本院Ｂ卷第一三Ｏ、一三一頁）；「我是開二槍，因大家
      混在一起，不知何人開，我第一槍打蔡某左腳，他催油門加速逃走，我再由後
      開一槍，至於是否打到他，我不知道，而哲仔也在此時中槍」（九十一年度偵
      字第二五０二七號卷第十三頁，以下稱偵Ａ卷）；核與證人辛○○證供：「（
      問：案發當時是否在現場？案發情形為何？）有。當時我與蔡仕偉共騎一輛機
      車（我載死者蔡仕偉）與幾位朋友從鳳山到高雄吃東西，車速約四、五十公里
      ，  我們經過高雄市文化中心時，發現後面有幾十部的機車，我們怕發生意外
      就迴轉，他們也跟著我們迴轉，他們其中有一個人以台語問我們住那裡，我們
      沒回應，他們就向我們開槍，我聽到第一聲槍聲就加速離開，後來陸續聽到第
      二聲、第三聲、第四聲槍聲，一共聽到四聲槍聲」（本院Ｂ卷第四Ｏ六頁）；
      「他〈蔡仕偉〉的左大腿中第一槍後就趴在我身上，他以微弱的聲音叫我騎快
      一點，我就知道他中槍了，然後我就加快油門離開，我陸續再聽到三聲槍聲，
      至於後面三槍是否射中他的身體我不知道。」；及子○○供稱：「我們就朝高
      雄市方向飆車尋找謝建富等人，想要教訓他們，但沒有殺他們的意思，後來在
      高雄市○○路與尚義街口遇到辛○○及蔡仕偉等人組成的飆車族，我們覺得蔡
      仕偉騎車騎得很怪異，後座的人好像有拿武器，己○○就朝後座的人的左小腿
      開一槍‧‧‧」（本院Ｂ卷第二七八頁）等語之情節大致相符，其自白部分與
      事實相符，得採為論罪科刑之依據。又槍彈為具強大毀滅性之武器，持槍彈朝
      著人體背後部位射擊，足以造成他人死亡之結果，而被告於兩台機車行進間自
      被害人後方距離約五公尺處開槍射擊，雖被告辯稱係朝下方車牌射擊云云，然
      於當時被告與子○○正位於被害人與辛○○所騎機車之正後方；且由死者蔡仕
      偉致命之子彈係由其背部射入貫穿胸部由頸部射出，造成右肺血胸引發出血性
      休克死亡之傷勢觀之，應係遭人自正背後以平舉或略高舉之持槍方式開槍擊中
      無訛，足見被告當時已經逾越原來在乙○家時與其餘被告間之共同傷害之犯意
      聯絡，另行與子○○共同基於置蔡仕偉於死地之殺人犯意，由子○○騎機車，
      被告己○○開槍射擊之行為分擔，共同追殺被害人蔡仕偉致死，至為明顯，被
      告辯稱係朝下方車牌射擊，無殺人犯意云云，應係避重就輕之詞，洵無可採，
      被告確有殺人之犯意堪以認定。
    ３依內政部警政署刑事警察局九十一年十二月三十日刑鑑字第０九一０三一０五
      三九號鑑定書：在高雄市○○○路文化中心前機道上採得扣案之未擊發子彈二
      顆，認係口徑９ｍｍ制式子彈，認具殺傷力；送鑑彈殼二顆，其中一顆認係已
      擊發口徑９ｍｍ制式銅包衣彈頭，另一顆認係已擊發口徑９ｍｍ制式覆銅彈。
      送鑑彈殼二顆，經比對，其彈底特徵紋痕均相吻合，認均係由同一槍枝所擊發
      。又依內政部警政署刑事警察局九十二年一月二十二日刑鑑字第０九一０三一
      九０九四號鑑定書：一、送鑑手槍壹枝〈槍枝管制編號0000000000
      〉，認係奧地利ＧＬＯＣＫ１７型口徑９ｍｍ制式半自動手槍，機械性能良好
      ，認具殺傷力。二、送鑑子彈貳顆，認均係口徑９ｍｍ之制式子彈，認均具殺
      傷力。比對結果：上述送鑑槍枝〈槍枝管制編號0000000000〉之試
      射彈殼，經與本局所建涉槍檔存資料比對結果，發現其與高雄市政府警察局苓
      雅分局91年11月08日高市警苓分三驗字第910208號刑事案件證物採驗紀錄表送
      鑑「蔡仕偉遭槍擊案」證物中之貳顆彈殼〈現場編號2、4〉及高雄市政府警察
      局91年05月17日高市警鑑字第0910028077號刑事案件證物採驗紀錄表送驗「甲○○遭槍擊案」證物中之貳顆彈殼〈現場編號2、3〉等共四顆彈殼之彈殼彈底
      特徵紋痕均相吻合，認均係由該槍枝所擊發。上揭事實，有鑑定書二份附卷足
      憑；又依臺灣高雄地方法院檢察署法醫解剖紀錄報告：死者蔡仕偉，男，身體
      外表檢查有槍擊傷三處，ＧＳＷ＃１背部槍擊傷，ＧＳＷ＃２左大腿槍擊傷及
      ＧＳＷ＃３右足槍擊傷，其致死創傷為ＧＳＷ＃１背部槍擊傷，從背部穿過第
      九節胸椎，右肺下葉、右肺上葉、右前側第一肋骨上緣至右頸部射出，再度進
      入右下顎，貫穿右口腔，從右口角射出。右肋膜腔有出血現象，出血量約一三
      ００西西，死者因大量出血造成出血性休克而死亡。再依高雄市政府警察局刑
      事鑑識中心刑案現場勘查報告：死者蔡仕偉射創傷經複驗結果研判，可得下述
      結論：﹝一﹞經由探針法重建彈道可知：背部射入口〈編號１〉與頸部射出口
      〈編號２〉為同一彈道貫穿之結果，並由探針之延伸方向外插與射入口〈編號
      ３〉外圍之擦傷圈表示之方向性可知射入口〈編號３〉為上述彈頭之再射入創
      ，復用探針法得射入口〈編號３〉與射出口〈編號４〉為同一顆彈頭貫穿之結
      果，因此該顆彈頭之行經路徑如次─射入口〈編號１〉→第九根胸椎→右肺下
      葉→右  肺上葉→第一根肋骨上方→頸部射出口〈編號２〉→射入口〈編號３
      〉→嘴角右上緣之射出口〈編號４〉。﹝二﹞經由探針法重建彈道可知：右大
      腿外側射入口〈編  號５〉與左大腿內側射出口〈編號６〉為同一顆彈道貫穿
      之結果。﹝三﹞死者右腳  踝內側射入口〈編號７〉為彈頭正切射創傷，故無
      射出口；右腳踝內側射入口經解  剖後發現內部僅軟部組織損傷，肌肉並無出
      血，顯見彈頭並未射入。﹝四﹞綜合上  述三點研判死者身中三槍，死亡主因
      為子彈由背部射入〈編號１〉貫穿胸部由頸部射出〈編號２〉造成右肺血胸引
      發出血性休克死亡等事實，亦有鑑定書、刑案現場勘查報告各一份在卷足稽，
      此外復有相驗屍體證明書、解剖紀錄報告書及解剖照片等供參，足認被害人蔡
      仕偉確係遭被告己○○開槍擊中致死，罪證明確，被告殺人之犯行堪足認定。
〈 二〉被告丁○○及被庚○○部分：
     甲、被告丁○○部分：
     訊據被告丁○○固不否認於當日前往乙○家，惟矢口否認有何公訴人指訴共同
     殺人之犯行，辯稱：我去乙○家，在場的人只認識乙○，所以，不到十分鐘就
     一個人離開騎往市區，因為與丑○○相約要去天堂ＰＵＢ，有經過五福路案發
     現場時，現場有很多人在看飆車，我沒有跟他們在一起云云。惟：
   １查被告雖辯稱：「我不認識子○○、己○○、癸○○、乙○源、安仔，我只認
     識乙○，我到乙○家不到十分鐘我就離開了，因現場的人我均不認識，且我與
     丑○○要去天堂ＰＵＢ，所以我就一人騎車離開乙○家，我經過五福路案發現
     場時，現場有很多人，我沒有聽到槍聲，也不知道何人帶槍，現場有很多人在
     看飆車」云云（本院Ｂ卷第四一五、四一六頁），惟被告乙○於警詢時供述：
     （問：請你敘述於十一月二、三日如何到達高雄市○○區○○路中正文化中心
     前發生槍擊案之行程及經過情形如何？）於九十一年十一月三日凌晨零時至一
     時之間，子○○打我的行動電話給我，叫我到高雄縣鳳山市台糖加油站等他，
     我到場時現場已有綽號黑吉仔、黑面、Ｓ及阿諾四人各騎乙部機車在場等候，
     但是子○○沒有到場，結果又打電話給我，叫我及黑吉仔、黑面、Ｓ、阿諾四
     人回現住所等候，後來子○○騎機車載小宇到達，後來綽號源仔及另不詳姓名
     男子共二十幾人也陸續到達我家，然後子○○就對我們在場的人說出小宇被開
     槍的經過。（高市警苓分刑字第0920000222號警卷第五一頁、五一頁反面，下
     稱警Ａ卷）；又被告己○○亦供述：「‧‧‧哲仔知道後就馬上打電話給綽號
     「雞蛋」（乙○）等人連絡，然後哲仔就載我到「雞蛋」的家，現場有「黑吉
     仔」（丁○○）、「黑面」（庚○○）、「Ｓ」（鄭長明）等人，接著我們六
     人就說好要一同出去尋仇‧‧‧，「黑吉仔」、「黑面」馬上外出調槍枝，並
     相約在「台糖加油站」集合，然後「昆原」、「源仔」（乙○源）、「阿諾」
     （癸○○）及兩名不詳姓名男子也到台糖加油站集合，當時共有我和哲仔、雞
     蛋、黑吉仔、黑面、Ｓ、昆原、源仔、阿諾及兩名不詳姓名男子等十一人，分
     騎六、七部機車，一同去尋找開槍的人。」（警Ａ卷第一九頁、第一九頁反面
     ）；復經子○○供稱：「‧‧‧約等候了十餘分鐘，我們就一起騎機車出去尋
     找向己○○開槍的人‧‧‧當時我載小宇，黑面仔載黑吉仔，昆原和Ｓ二人自
     己各騎乙部小型越野車，在騎到國泰路上時我及乙○源、黑吉仔、黑面、Ｓ、
     阿諾、昆原及在場一同出發共有二十幾部機車‧‧‧。」（警Ａ卷第七頁反面
     、第八頁），綜據三人前開供述情節，均認被告丁○○確實於當日前往被告乙○家中關心己○○所受槍傷之傷勢並參與謀議尋找開槍之人等事實，堪以認定
     ，被告辯稱伊到乙○家不到十分鐘就一個人騎車離開云云，顯係避重就輕之卸
     詞，委無足採。
   ２次查，被告雖辯稱伊係因為與丑○○相約要去天堂ＰＵＢ，有經過五福路案發
     現場時，現場有很多人在看飆車，但伊沒有跟他們在一起云云，然而被告當日
    手持砲管〈霰彈槍〉，並於五福路上麥當勞前迴轉與己○○等人追殺被害人等
     事實，有被告己○○供稱：「當天丁○○有帶乙把霰彈槍。」（警Ａ卷第三一
     頁反面）；「‧‧‧，而後面只跟著幾部機車，接著我問子○○是那一個（指
     開槍的人），子○○以右手指並回答說「那一個」，然後子○○就騎車上前靠
     近該機車，黑面載黑吉仔在我們左側，我就開槍朝後座者（蔡仕偉）左腳開乙
     槍，接著我再拉一次槍機，同時該部機車已加速逃竄距離約四、五公尺，我再
     朝對方的機車的車輪上方再開乙槍，接著子○○就說他中槍了，‧‧‧」（警
     Ａ卷第二三頁反面、第二四頁）；又供稱：「（問：共幾枝槍？）不知，我
     一支，黑吉、昆源各一支，另二人我不知名字‧‧‧」（偵Ａ卷第四六頁反面
     ）；「（問：如你前述，本案子○○載你槍擊蔡仕偉時，黑面載黑吉仔騎機車
     在你的左側，且當時黑吉仔手持霰彈槍，依發生經過及相關位置研判，是否就
     是黑吉仔持槍尋釁時，開槍誤射擊子○○？）應該是這樣沒錯。」等語（警Ａ
     卷第二四頁）；另案被告子○○亦供稱：「‧‧‧我們就一起騎機車出去尋找
     向己○○開槍的人，出發時我看到黑吉仔戴手套手中持著乙把約十幾公分長的
     小型雙管炮管（霰彈槍），當時我載小宇，黑面仔載黑吉仔，昆原和Ｓ二人自
     己各騎乙部小型越野車，‧‧‧。」（警Ａ卷第七頁反面、第八頁）；復供稱
     ：「（問：你如何確定你的左臉是遭霰彈槍射擊？）醫生及警察都說我是霰彈
     槍射擊。」（本院卷二七八頁）；被告乙○亦陳稱：「‧‧‧我們就一起騎機
     車出發去尋找向小宇開槍的人，當時子○○載小宇，黑面仔載黑吉仔，昆原和
     Ｓ二人自己各騎乙部小型越野車，我本人騎車，‧‧‧，在大約到八Ｏ二醫院
     途中，我看到昆原拿兩枝小型炮管（霰彈槍）給黑吉仔，黑吉仔就戴上手套拿
     著該兩枝小型炮管，‧‧‧」〈警Ａ卷第五一頁反面、第五二頁〉；又供稱：
     「‧‧‧到麥當勞前紅綠燈時，子○○、黑面及昆原及其他共七、八部機車迴
     轉，接著我先聽到槍聲，我當時人在五福國中大門前迴轉到文化中心大門前，
     然後看到子○○載小宇，黑面載黑吉，昆原及其他共七、八部機車一起加速前
     進追趕對方約五、六部機車，‧‧‧」（警Ａ卷第五二頁）；「我當時沒有看
     見己○○槍擊蔡仕偉，也沒有聽見槍聲，只有看到子○○、己○○、丁○○、
     庚○○、丑○○及另外六、七部機車追逐對方，‧‧‧」（警Ａ卷第五七頁）
     ；「（問：你五人去你家時，昆源拿砲管予黑吉了？）沒有，要出發時，才見
     他們有拿。」（偵卷第十三頁）；「（問：何人指定射殺蔡某？）在文化中心
     前哲仔忽然迴轉，一堆人跟著迴轉，黑吉仔也跟在小宇旁追死者，哲仔載小宇
     ，我在此時聽到碰一聲槍聲。」（偵Ｂ卷第十四頁），綜上就渠等供述情節交
     互以觀，其細節容野參差，但情節大致相符，足認被告丁○○當日確實手持炮
     管（霰彈槍）並於迴轉後騎於被告子○○與己○○所騎乘機車之左側，並於己○○對被害人蔡仕偉之左大腿開一槍後，被告丁○○在被告庚○○搭載之下，
     隨即亦對被害人行進之方向開一槍，惟因射擊失誤致流彈誤傷騎於其右側之子
     ○○，此由子○○「受有面部及前胸槍傷併多處異物滯留」之傷勢可得推知，
     是以，被告辯稱當日伊未與他們在一起，僅是到現場看熱鬧云云，經查與事實
     不符，尚難採信。
     乙、被告庚○○部分：
     訊據被告庚○○矢口否認有參與共同謀議報復及前往文化中心前參與槍殺蔡仕
     偉之犯行，辯稱：當天丁○○打電話給我叫我去鳳山，過去後找不到他，我就
     去六合夜市吃東西，沒有去乙○家及台糖加油站，只有在五福路及光華路口看
     熱鬧云云。經查：被告始於警詢時供稱當天約三點到鳳山市「台糖加油站」旁
     巷口找黑吉仔，約三點二十幾分與丁○○二人到高雄市○○路靠近青年路口「
     ＮＥＷＳ泡沫紅茶店」坐到五點才離開，中途也沒有離開過該泡沫紅茶店云云
     ，繼而在本院卻改稱：「當天於凌晨三點左右我打電話給丁○○，丁○○說他
     在乙○家，他叫我到乙○家，我騎到衛武營時看到警察臨檢，我就掉頭到六合
     夜市吃東西後，四點多騎到五福路時看到很多人在看熱鬧，我也跟著看熱鬧，
     看了一、二十分鐘後就回家，我沒有聽到槍聲。」（本院Ｂ卷第一三Ｏ頁），
     先後供述情節大相逕庭，參以被告丁○○供稱當天伊與丑○○相約要去天堂Ｐ
     ＵＢ，縱然不足採信，已如前述，因此可見被告庚○○對於當日行蹤刻意迴避
     之意圖至為明顯，而同案被告己○○則供稱「‧‧‧電話講完後，我告訴哲仔
     此事，哲仔知道後就馬上打電話給綽號『雞蛋』（乙○）等人連絡，然後哲仔
     就載我到「雞蛋」的家，現場有「黑吉仔」（丁○○）、「黑面」（庚○○）
     、「Ｓ」（鄭長明）等人，接著我們六人就說好要一同出去尋仇。」（警Ａ卷
     第十九頁）、「（問：如你前述，本案子○○載你槍擊蔡仕偉時，黑面載黑吉
     仔騎機車在你的左側，且當時黑吉仔手持霰彈槍，依發生經過及相關位置研判
     ，是否就是黑吉仔持  槍尋釁時，開槍誤射擊子○○？）應該是這樣沒錯。」
     （警卷第二四頁）、「庚○○就是綽號『黑面仔』本人沒錯，他於十一月三日
     當天騎機車戴綽號『黑吉仔』的丁○○本人，當天丁○○有帶乙把霰彈槍。（
     警Ａ卷第三一頁反面）；被告乙○源供稱：「‧‧‧，快到麥當勞紅綠燈前迴
     轉，子○○、己○○、黑吉仔、黑面仔、乙○及另外七、八人所騎機車行迴轉
     ，然後我看到己○○朝對方開了乙槍，對方七、八部機車就加速逃跑，而子○○、己○○、黑吉仔、黑面仔、乙○及另外七、八人騎機車在後追趕，‧‧‧
     」。（警Ａ卷第六三頁反面）；被告乙○亦稱：「於九十一年十一月三日凌晨
     零時至一時之間，子○○打我的行動電話給我，叫我到高雄縣鳳山市台糖加油
     站等他，我到場時現場已有綽號黑吉仔、黑面、Ｓ及阿諾四人各騎乙部機車在
     場等候，但是子○○沒有到場，結果又打電話給我，叫我及黑吉仔、黑面、Ｓ
     、阿諾四人回現住所等候，後來子○○騎機車載小宇到達，後來綽號源仔及另
     不詳姓名男子共二十幾人也陸續到達我家，然後子○○就對我們在場的人說出
     小宇被開槍的經過。」（警Ａ卷第五一頁）；子○○亦於警詢時供述：「我與
     己○○遭槍擊後，我們在五甲國小時，己○○打電話給『安哥』，我就用我的
     行動電話打0000000000號電話給乙○，他說他人在家中，我就載己○○前往，
     我們到場時現場已有綽號『黑吉仔』、『黑面』、『Ｓ』及『阿諾』、乙○源
     、乙○等人及另不詳姓名男子共二十幾人在乙○住所門前，大家就圍上去看己○○的傷口，然後我就對在場的人說出我及己○○被開槍的經過。」等語（警
     Ａ卷第七頁），綜上所述各情參互以觀，足認被告庚○○非但於當日參與謀議
     尋找開槍之人以求報復，並且騎乘機車搭載被告丁○○於麥當勞前之路口迴轉
     隨著子○○等人一同追趕被害人蔡仕偉、辛○○等人之事實，足堪認定，被告
     庚○○空言否認上情，不足採信。
 丙、按殺人與傷害之區別，即在下手加害時有無死亡之預見而不違背其本意為斷。
     至受傷處所是否致命部位，及傷痕之多寡，輕重如何，雖足供認定有無殺意之
     參考，然究不能資為區別殺人與傷害之絕對標準；又共同正犯之所以應對其他
     共同正犯所實施之行為負其全部責任者，以就其行為有犯意之聯絡為限，若他
     犯所實施之行為，超越原計劃之範圍，而為其所難預見者，則僅應就其所知之
     程度，令負責任，未可概以共同正犯論；又共同正犯，必須有意思之聯絡，如
     實施犯罪時，一方意在殺人，一方意在傷害，即不能以其同時在場而令實施傷
     害者，亦負共同殺人責任（最高法院八十四年度台上字第五六五一號裁判要旨
     、五十年度台上字第一０六０號及三十年度上字第二一三二號判例可參）。又
     按共犯中各行為人之間，所認識之事實，雖有不同，如二者間具同質重合之關
     係時，則在其同質重合之限度內，仍得認為具有共同實施犯罪之意思（甘添貴
     著「刑法案例解評」第一四一頁之「共同正犯之主觀犯意」乙文參酌）。經查
     ，炮管（霰彈槍）射擊涵蓋面積寬廣，火力強大，易導致重大傷亡，此由另案
     被告子○○僅因遭流彈誤傷即生上揭面部前胸之傷勢，可知該炮管（霰彈槍）
     殺傷力之強大，是以，被告丁○○與庚○○追趕被害人蔡仕偉並持槍朝著被害
     人背後射擊，足以導致被害人死亡之結果，衡諸一般人之常識經驗實難諉為不
     知，是於此時被告二人已經逾越原來在乙○家時與其餘被告間之共同傷害之犯
     意聯絡，就被告丁○○主觀犯罪認識與客觀犯罪事實，參酌社會上一般經驗法
     則論斷，足見其此一持炮管（霰彈槍）對著被害人後方射擊之行為，有置被害
     人蔡仕偉於死地之決意至為明顯，其二人殺人之犯意堪以認定。
  二、傷害罪部分：
〈一〉被告乙○部分：
      訊據被告乙○固不否認當天與被告己○○等人聚集在其家裡關切己○○遭槍傷
      之情形不諱，惟矢口否認有一同前去尋仇報復之情事，辯稱：伊只是單純與他
      們前去找開槍的人，不知他們要幹什麼云云，惟查：當日被告等人於己○○遭
      另飆車族開槍擊傷後，群聚於乙○家中表示關心外並同時商議如何尋求報復以
      討回公道，乙○係為該處所之主人並全程參與，此為被告所是認，兼衡被告供
      述：「黑吉仔騎機車去帶『安仔』開一部賓士車來，安仔拿出槍說：要討用這
      討」（偵卷第十三頁）之情；核與共同被告己○○於警詢時供稱：「‧‧‧，
      哲仔知道後就馬上打電話給綽號「雞蛋」（乙○）等人連絡，然後哲仔就載我
      到「雞蛋」的家，現場有『黑吉仔』（丁○○）、『黑面』（庚○○）、『Ｓ
      」（鄭長明）等人，接著我們六人就說好要一同出去尋仇，‧‧‧」（警Ａ卷
      第十九頁）；復於本院審理中供述：「（問：你們到五福路尋仇時，其餘六名
      被告是否在現場？）我只有看到乙○、乙○源，他們各自騎一部機車。」（本
      院Ｂ卷第一三一頁）；「大家一起討論我受傷的事，然後我們就一起出去尋找
      開槍射擊我的人伺機報復，準備持槍射擊他，給他一個警告、教訓，‧‧‧」
      （本院卷第一三Ｏ頁）及另案被告子○○供稱：「（問：請敘述你當時在乙○
      家門前敘述己○○被開槍經過情形如何？）當時時間約三點多，我在乙○現住
      所階梯前對乙○和己○○、乙○源、黑吉仔、黑面、Ｓ、阿諾及另不詳姓名男
      子共二十幾人說「小宇在台糖加油站附近被三民區綽號達達等人的飆車車隊開
      槍的經過，己○○有中槍，並表示要討（指尋仇報復之意），‧‧‧」（警卷
      第七頁）、「（問：槍是否安哥交給你們的？）槍是「安哥」拿來的，但是何
      人交給「安哥」的我不清楚，第二次在台糖加油站時乙○自己說槍是從他家拿
      出來的，所以之前在警訊中我才會說槍是從乙○那裡拿出來的。」（本院Ｂ卷
      第二八三頁）「（問：安哥在乙○家是否持槍大聲對在場人說如要討回公道就
    要用這個？）是。」、「（問：欲討回公道，是你與己○○的意思，或是大家
      謀議的？）雖然我們沒有明講，但我覺得我們大家心照不宣都有討回公道的意
      思。」等語；共同被告乙○源供述：「‧‧‧，當時子○○騎車載己○○，黑
      吉仔的機車與子○○的機車平行在前，其他的人跟隨在後，我們以時速約二、
      三十公里速度經過，快到麥當勞紅綠燈前迴轉，子○○、己○○、黑吉仔、黑
      面仔、乙○及另外七、八人所騎機車行迴轉，然後我看到己○○朝對方開了乙
      槍，對方七、八部機車就加速逃跑，而子○○、己○○、黑吉仔、黑面仔、乙○及另外七、八人騎機車在後追趕，乙○騎在最前面要攔阻對方其中乙部機車
      ，‧‧‧」（警Ａ卷第六三頁反面、六四頁）、「（問：在文化中心前車隊為
      何迴轉？）我在後面看趙某、陳、乙○、黑吉仔先迴轉追死者，‧‧‧」。（
      九十一年偵二五六五九號卷第一Ｏ頁反面，下稱偵Ｃ卷）等語，足認被告乙○
      事前共同參與謀議報復尋仇，更明知己○○等人攜帶槍枝而仍一起前往高雄市
      ○○路文化中心前尋找開槍之人等事實，至為炯然，被告所辯云云，無非圖卸
      之詞，實不足採信。
〈二〉被告乙○源部分：
      訊據被告乙○源固不否認案發當日有在乙○家並一起前往五福路文化中心槍擊
      現場，惟矢口否認在乙○家有參與謀議要尋仇報復及事先知悉有人帶槍原來係
      要前往文化中心尋仇云云，經查：被告於警詢時供稱：「當日凌晨一時多，我
      打電話給子○○，他跟我說『出事情了』，而叫我到綽號雞蛋的家中等候，我
      騎車牌號碼ＧＱＱ─５８３號重機  車到場，‧‧‧，當場子○○就對我們在
      場約一、二十人述說剛剛他們二人在台糖加油站附近被綽號達達他們開了二、
      三槍，結果己○○中了一槍，己○○就說『一定要找開槍的人』，‧‧‧，當
      時我們在場的人都在乙○家大門階梯圍成一圈輪流觀看己○○受槍傷的背部，
      然後在場很多人打電話連絡，‧‧‧，又過了約十分鐘，我聽到有人講話的聲
      音，我就走到前面看，看到有四人開乙部賓士牌轎車到場，開車的人下車跟己○○在乙○家門右側邊約一、二公尺處談話，說完話後我就看到己○○右手就
      拿著乙把手槍，‧‧‧，子○○騎機車帶領我們一起出發去找開槍的人‧‧‧
      」（警Ａ卷第六三頁）；又稱「當時是子○○騎乘機車後載己○○到被害人蔡
      仕偉所乘坐的機車旁由己○○持槍對蔡仕偉開第一槍，庚○○載丁○○當時則
      騎乘在子○○旁邊、Ｓ及乙○則分別騎乘在子○○後面約二至三個機車車身，
      我則騎乘在乙○後面，其餘丑○○、癸○○等人我並不認識，被害人蔡仕偉所
      乘坐的機車加速逃逸後，因當時子○○也中槍受傷，所以己○○就騎乘子○○
      所騎乘的機車繼續追趕對方，且有四、五部機車也一起追趕過去，我急著載子
      ○○到醫院，所以沒有注意到是何人繼續追趕對方。」等語（警Ａ卷第六六頁
      ），經核與共同被告己○○供稱「〈問：你們到五福路尋仇時，其餘六名被告
      是否在現場？〉我只有看到乙○、乙○源，他們各自騎一部機車。」（本院Ｂ
      卷第一三一頁）；「子○○受傷後就將機車停在五福路與和平路口，過了將近
      一分鐘，乙○源才騎機車從後面過來，子○○就叫他送他去醫院。」等語（本
      院卷第四一四頁），及另案被告子○○供稱：「（問：當事乙○源的位置何在
      ？你如何確定？）乙○源在我們後面，因我受傷後停在路邊轉頭看，過一下子
      乙○源騎過來，所以他應該在我們後面。」（本院Ｂ卷第二八五頁）；「（問
      ：安哥在乙○家是否持槍大聲對在場人說如要討回公道就要用這個？）是。」
      等語（本院Ｂ卷第二八七頁），綜上各情，可知被告乙○源在乙○家時，既參
      與討論尋找開槍之人以求報復外，更親聞親見綽號「安仔」之人將手槍交予己○○以作為替己○○討回公道之用，足見其全程參與其中，復於高雄市○○路
      文化中心麥當勞前隨著子○○等人迴轉，並於子○○受霰彈槍流彈所誤傷時始
      能立刻隨後趕到並將子○○送醫等情，已堪認定，被告空言否認與其他人有犯
      意聯絡亦未事先知悉己○○等人攜帶槍械尋仇云云，經查核與事實不符，所辯
      不足採信。
〈三〉被告丑○○部分：
      訊據被告丑○○矢口否認有公訴人上揭所指訴之犯行，辯稱：伊當天沒有跟他
      們在一起，並沒有到乙○家及台糖加油站，凌晨三點多與丁○○相約要去天堂
      ＰＵＢ，伊在五福路與光華路口等不到丁○○就自己騎回鳳山家裡云云。經查
      ：被告於警詢時稱「與庚○○是朋友，與丁○○曾見面不太熟，不認識其他被
      告」〈警卷第三十五頁〉；偵查中伊始亦矢口否認當天有與丁○○、庚○○通
      電話，嗣經提示通聯紀錄後始承認上情，雖然在時下社會常情，一個人申請多
      門行動電話門號同時使用之情形所在多有，而且申請人與使用人不同一人之情
      形亦事實上存在，本不宜逕以申請人之通聯紀錄作為其本人確有通聯之唯一證
      據，惟被告既然對於提示通聯後即承認有通聯之事實，足見其原先閃爍其詞，
      故意避重就輕，其辯解已有可疑，又參以共同被告己○○供稱：「‧‧‧哲仔
      知道後就馬上打電話給綽號「雞蛋」（乙○）等人連絡，然後哲仔就載我到「
      雞蛋」的家，現場有「黑吉仔」（丁○○）、「黑面」（庚○○）、「Ｓ」（
      鄭長明）等人，接著我們六人就說好要一同出去尋仇‧‧‧，「黑吉仔」、「
      黑面」馬上外出調槍枝，並相約在「台糖加油站」集合，然後「昆原」、「源
      仔」（乙○源）、「阿諾」（癸○○）及兩名不詳姓名男子也到台糖加油站集
      合，當時共有我和哲仔、雞蛋、黑吉仔、黑面、Ｓ、昆原、源仔、阿諾及兩名
      不詳姓名男子等十一人，分騎六、七部機車，一同去尋找開槍的人。」（警Ａ
      卷第一九頁）、「問：本分局調閱丁○○、丑○○二人犯罪檔案照片供你指認
      ，是否其本人？）就是他們二人沒錯，於九十一年十一月三日凌晨四時三十分
      許，他們二人到文化中心時都有帶手槍，而當日在乙○家的時候，他們二人都
      有到場。」；子○○亦供稱：「‧‧‧約等候了十餘分鐘，我們就一起騎機車
      出去尋找向己○○開槍的人‧‧‧當時我載小宇，黑面仔載黑吉仔，昆原和Ｓ
      二人自己各騎乙部小型越野車，在騎到國泰路上時我及乙○源、黑吉仔、黑面
      、Ｓ、阿諾、昆原及在場一同出發共有二十幾部機車‧‧‧。」〈警Ａ卷第七
      頁反面、第八頁〉；乙○又供稱：「‧‧‧，當時子○○載小宇，黑面仔載黑
      吉仔，昆原和Ｓ二人自己各騎乙部小型越野車，我本人騎車，在騎到國泰路上
      時子○○及黑吉仔、黑面、Ｓ、阿諾、源仔及在場一同出發約有二十幾部機車
      都貼上保全公司的廣告貼紙遮掩車牌，‧‧‧」（警Ａ卷第五一頁反面、第五
      二頁）、復於檢察官偵查中供述：「（問：你五人去你家時，昆源拿砲管予黑
      吉了？）沒有，要出發時，才見他們有拿。」（偵Ｂ卷第十三頁）、「（問：
      在文化中心前，他二人做何事？）昆源在八Ｏ二前有交一支炮管予黑吉，黑吉
      和黑面相載，昆源把炮管放背包，行進間常扶正背包，我看到裡面有銀色東西
      兩支，在八Ｏ二前昆源先和黑吉停下講話，不久我就看到黑吉用報紙包著拿在
      手裡的炮管。」（九十一偵二六七七三號卷第四七頁反面，下稱Ｄ卷）、「（
      問：在文化中心旁哲仔迴轉時，昆源、阿諾有跟過去？）昆源有，阿諾騎在後
      面。」（偵Ｄ卷第四八頁），再於本院聲押庭訊時供稱：「（問：你當時有看
      到同行的那些人有持槍？）子○○、己○○他們同騎一部車，槍是己○○拿的
      ，黑吉仔也有拿砲管，昆源也有拿槍。」等語（九十一聲羈八四九號院卷第七
      頁，下稱本院Ｃ卷），此三人供述之情節或稍有歧異，不可盡信，惟對於被告
      丑○○於當天確實與其他人一起前往五福路文化中心尋找對己○○開槍之人以
      尋求報復之事實，其等所供述之情節並無二致，足認被告丑○○以前詞置辯，
      無非係圖卸之飾詞，殊不足採信。至於被告乙○雖然供稱丑○○當天攜有手槍
      云云，惟查無積極證據足認被告丑○○確有上開事實及開槍射擊被害人蔡仕偉
      ，字不得逕採為被告丑○○不利事實之認定，附於敘明。
〈四〉被告癸○○部分：
      訊據被告癸○○矢口否認有何上揭參與共同持槍報復尋仇之犯行，辯稱：伊當
      天沒有跟其餘被告等人在一起，也沒有去乙○家、鳳山台糖加油站及五福路槍
      擊現場，伊當天凌晨三點多與一位服役時的朋友前去「天堂ＰＵＢ」，直到六
  點多才離開云云。惟查：被告當天始終參與行動之事實，有共同被告己○○於
      警詢時供述：「我當場表示我被開槍受傷要哲仔把槍交給我，『黑吉仔』、『
      黑面』馬上外出調槍枝，並相約在「台糖加油站」集合，然後『昆原』、『源
      仔』（乙○源）、『阿諾』（癸○○）及兩名不詳姓名男子也到台糖加油站集
      合，當時共有我和哲仔、雞蛋、黑吉仔、黑面、Ｓ、昆原、源仔、阿諾及兩名
      不詳姓名男子等十一人，分騎六、七部機車，一同去尋找開槍的人。（警Ａ卷
      第十九頁反面）；另案被告子○○亦供稱：「當時時間約三點多，我在乙○現
      住所階梯前對乙○和己○○、乙○源、黑吉仔、黑面、Ｓ、阿諾及另不詳姓名
      男子共二十幾人說『小宇在台糖加油站附近被三民區綽號達達等人的飆車車隊
      開槍的經過，己○○有中槍，並表示要討（指尋仇報復之意）』」（警Ａ卷第
      七頁）、「‧‧‧，約等候了十餘分鐘，我們就一起騎機車出去尋找向己○○
      開槍的人，出發時我看到黑吉仔戴手套手中持著乙把約十幾公分長的小型雙管
      炮管（霰彈槍），當時我載小宇，黑面仔載黑吉仔，昆原和Ｓ二人自己各騎乙
      部小型越野車，在騎到國泰路上時我及乙○源、黑吉仔、黑面、Ｓ、阿諾、昆
      原及在場一同出發共有二十幾部機車都貼上保全公司的廣告貼紙遮掩車牌，一
      直到文化中心大門就發生槍擊案。」（警Ａ卷第七頁反面、第八頁）；共同被
      告乙○亦供稱：「‧‧‧，當時子○○載小宇，黑面仔載黑吉仔，昆原和Ｓ二
      人自己各騎乙部小型越野車，我本人騎車，在騎到國泰路上時子○○及黑吉仔
      、黑面、Ｓ、阿諾、源仔及在場一同出發約有二十幾部機車都貼上保全公司的
      廣告貼紙遮掩車牌，‧‧‧」（警Ａ卷第五一頁反面）、復於檢察官偵查中供
      述：「（問：在文化中心旁哲仔迴轉時，昆源、阿諾有跟過去？）昆源有，阿
      諾騎在後面。」（偵Ｄ卷第四八頁）、「（問：阿諾騎何車？）光陽，我去台
      糖他已在。」（偵Ｄ卷第五一頁反面）等語，參以己○○、子○○及乙○與被
      告癸○○素無怨隙，斷無共同設詞誣攀之理，是以被告癸○○雖然狡言辯解，
      意圖卸責，惟其所辯各節，核與事實不符，尚難採信。
〈五〉被告鄭長明部分：
      訊據被告鄭長明固不否認案發當天有前去乙○家、鳳山台糖加油站及文化中心
      槍擊現場等事實，惟矢口否認有上揭共同持槍尋仇之犯行，辯稱：當天乙○打
      電話約伊一起去吃東西，伊先到乙○家時看到外面很多人，場面混亂，雖然有
      跟他們去五福路文化中心，但是伊未與他們一起迴轉，不知是要去尋仇報復云
      云。經查：被告自承當日受乙○之邀前去家裡，並看見乙○家外面聚集多人在
      察看己○○所受之槍傷、場面混亂，嗣隨同前往五福路文化中心之事實不諱，
      則以當天被告等人相互聯絡群聚乙○家係為糾集黨同之友人，持槍前去尋找槍
      傷己○○之人報復之目的以觀，被告既已到達乙○家又與其他人一起外出，豈
      有對於渠等持槍之事實及呼朋引友一同外出所為何來絲毫不知之理？參以共同
      被告己○○於警詢時供述：「我當場表示我被開槍受傷要哲仔把槍交給我，『
      黑吉仔』、『黑面』馬上外出調槍枝，並相約在「台糖加油站」集合，然後『
      昆原』、『源仔』（乙○源）、『阿諾』（癸○○）及兩名不詳姓名男子也到
      台糖加油站集合，當時共有我和哲仔、雞蛋、黑吉仔、黑面、Ｓ、昆原、源仔
      、阿諾及兩名不詳姓名男子等十一人，分騎六、七部機車，一同去尋找開槍的
      人。（警卷第十九頁反面）；另案被告子○○亦供稱：「當時時間約三點多，
      我在乙○現住所階梯前對乙○和己○○、乙○源、黑吉仔、黑面、Ｓ、阿諾及
      另不詳姓名男子共二十幾人說『小宇在台糖加油站附近被三民區綽號達達等人
      的飆車車隊開槍的經過，己○○有中槍，並表示要討（指尋仇報復之意）』」
      （警卷第七頁）、「‧‧‧，約等候了十餘分鐘，我們就一起騎機車出去尋找
      向己○○開槍的人，出發時我看到黑吉仔戴手套手中持著乙把約十幾公分長的
      小型雙管炮管（霰彈槍），當時我載小宇，黑面仔載黑吉仔，昆原和Ｓ二人自
      己各騎乙部小型越野車，在騎到國泰路上時我及乙○源、黑吉仔、黑面、Ｓ、
      阿諾、昆原及在場一同出發共有二十幾部機車都貼上保全公司的廣告貼紙遮掩
      車牌，一直到文化中心大門就發生槍擊案。」（警Ａ卷第七頁反面、第八頁）
      ；被告乙○復供稱：「‧‧‧，當時子○○載小宇，黑面仔載黑吉仔，昆原和
      Ｓ二人自己各騎乙部小型越野車，我本人騎車，在騎到國泰路上時子○○及黑
      吉仔、黑面、Ｓ、阿諾、源仔及在場一同出發約有二十幾部機車都貼上保全公
      司的廣告貼紙遮掩車牌，‧‧‧」等語（警Ａ卷第五一頁反面），又被告亦自
      認其綽號為「Ｓ仔」無訛（《問：你的外號？》Ｓ仔。《偵Ａ卷一八頁反面》
      ），是以被告鄭長明當日確實始終參與己○○等人持槍尋仇報復之犯行甚明，
      其所辯要係卸責之詞，委無足採。
參、論罪科刑部分：
一、按槍砲彈藥刀械管制條例所稱「槍砲」，係指手槍等各式槍枝及其他可發射金屬
    或子彈具有殺傷力之各式槍砲；「彈藥」則指前款各式槍砲所使用之子彈，槍砲
    彈藥刀械管制條例第四條第一款、第二款分別定有明文；而該條所列槍砲、彈藥
    ，非經中央主管機關許可，不得持有，同法第五條亦定有明定。本件被告己○○
    、乙○、乙○源、丁○○、丑○○、庚○○、癸○○、鄭長明與子○○等人共同
    基於傷害之犯意聯絡，未經許可共同持有制式手槍、炮管（霰彈槍）及子彈之行
    為，核其等所所為均係犯刑法第二百七十七條第一項之傷害罪及槍砲彈藥刀械管
    制條例第七條第四項之未經許可持有手槍罪、第十一條第四項未經許可持有其他
    可發射金屬或子彈具有殺傷力之槍砲罪及同條例第十二條第四項之未經許可持有
    子彈罪，公訴意旨認被告等人共同謀議尋仇報復之行為，係犯刑法第二百七十一
    條第一項之殺人罪，尚有未洽，已如前述，惟起訴之基本犯罪事實相同，爰依法
    變更起訴法條。被告己○○、乙○、乙○源、丁○○、丑○○、庚○○、癸○○
    、鄭長明等人同時持有手槍、炮管（霰彈槍）及子彈，係一行為觸犯槍砲彈藥刀
    械管制條例第七條第四項之未經許可持有手槍罪、第十一條第四項未經許可持有
    其他可發射金屬或子彈具有殺傷力之槍砲罪及同條例第十二條第四項之未經許可
    持有子彈罪，應依刑法第五十五條想像競合犯之規定論以一罪，並從一重之槍砲
    彈藥刀械管制條例第七條第四項未經許可持有手槍罪處斷，又被告乙○、乙○源
    、丑○○、癸○○及鄭長明所犯共同傷害罪與未經許可持有手槍罪間，有方法結
    果之牽連關係，為牽連犯，應從一重之槍砲彈藥刀械管制條例第七條第四項未經
    許可持有手槍處斷；被告己○○與子○○，被告丁○○與被告庚○○另犯刑法第
    第二百七十一條第一項之殺人罪，被告己○○、乙○、乙○源、丁○○、丑○○
    、庚○○、癸○○、鄭長明等人就上開未經許可持有制式手槍、未經許可持有其
    他可發射金屬或子彈具有殺傷力之槍砲及子彈之行為，與子○○間；被告己○○
    與子○○間、被告丁○○與被告庚○○間分別對於殺人之行為，均分別有犯意聯
    絡及行為分擔，各為共同正犯。被告己○○、丁○○、庚○○等殺害蔡仕偉之行
    為，與上開所犯槍砲彈藥刀械管制條例第七條第四項未經許可持有手槍罪間，有
    方法結果之牽連關係，為牽連犯，應從一重之殺人罪處斷。被告庚○○前於九十
    年間因竊盜案件經本院九十年易字第五三九號判處有期徒刑六月確定，嗣於九十
    年七月十九日易科罰金執行完畢，有台灣高雄地方法院檢察署刑案資料查註紀錄
    表及台灣高等法院被告全國前案紀錄表可按，其於有期徒刑執行完畢後五年以內
    再犯有期徒刑以上之罪，為累犯，應依刑法第四十七條規定加重其刑。茲審酌被
    告己○○前有公共危險罪、竊盜罪經判刑確定在案；被告乙○源因竊盜罪判刑確
    定；被告丁○○因搶奪案件經判刑；被告丑○○因搶奪、加重竊盜等案件經判刑
    確定在案；庚○○前有竊盜前科，又因殺人未遂等案件及流氓案件感訓處分中；
    癸○○前因違反毒品危害防治條例案件，經法院判處徒刑確定在案；鄭長明前因
    搶奪、公共危險、贓物等罪經判刑確定，目前在監執行中，其等素行非佳，有臺
    灣高等法院被告全國前案紀錄表在卷可稽，其等未經許可持有制式槍、彈及炮管
    （霰彈槍），嚴重危害社會治安及他人之生命安全，而被告己○○、丁○○、庚○○更進而公然持槍尋釁槍殺無辜第三人，其等逞凶鬥狠、目無法紀，罔顧人命
    ，惡性重大，自應受相當之刑事非難，並且被告等人犯罪後猶狡詞圖卸刑責，未
    見絲毫悔過之意，態度欠佳等一切情狀，酌情分別量處如主文所示之刑，被告己○○、丁○○、庚○○三人並依其犯罪之性質認有褫奪公權之必要，併予分別宣
    告褫奪公權。另扣案之奧地利ＧＬＯＣＫ１７型口徑９ｍｍ制式半自動手槍壹把
    〈槍枝管制編號0000000000〉、及口徑９ｍｍ制式子彈二顆，確係槍
    砲彈藥刀械管制條例第四條所定之槍砲、彈藥，業經內政部警政署刑事警察局鑑
    驗屬實，係違禁物，爰依法宣告沒收。至於炮管（霰彈槍）及子彈既未扣案，又
    無法證明尚屬存在，為免執行上之困難，爰不另為沒收之宣告，附此敘明。
肆、無罪部分：
一、公訴意旨另以：己○○、子○○（綽號「哲仔」，為現役軍人，另由南部地區軍
    事法院審理中）、乙○、乙○源、丁○○、丑○○、庚○○、癸○○及鄭長明等
    人明知在高雄縣市○○街道上高速飆車並佔用車道競駛，極易將使其他人車發生
    往來之危險，竟自九十年間起，基於實施公共危險行為之概括犯意聯絡，以分騎
    機車或相互乘坐機車等方式為行為之分擔，連續多次利用週休例假日之凌晨，在
    高雄縣市地區率不詳之青少年群眾以機車併排行駛在快、慢車道上或高速競駛或
    時而蛇行，進行俗稱「飆車」之方式以壅塞道路致生人車往來安全，而自高雄縣
    鳳山市等地飆駛至高雄市區，嗣己○○與子○○於九十一年十一月三日凌晨三時
    許駕駛機車在高雄縣鳳山市○○○路與國泰二路交岔路口附近之台糖加油站聚集
    ，準備共同率眾以機車併排行駛在快、慢車道上或高速競駛或時而蛇行，進行俗
    稱「飆車」之壅塞道路行為，而飆駛至高雄市區時，竟因渠等與其他飆車集團前
    有糾紛在先，遭另飆車集團之謝建富、李奕德、丙○○、林志豪、許明德等人，
    由謝建富持改造手槍朝己○○射擊，致己○○因此受有左胸穿刺傷。己○○遭槍
    擊後，為向開槍者報復，己○○、子○○二人隨即於九十一年十一月三日凌晨四
    時許，邀集乙○（綽號「雞蛋」）、乙○源（綽號「源仔」）、丁○○（綽號「
    黑吉仔」）、丑○○（綽號「坤源仔」「大胖子」）、庚○○（綽號「黑面仔」
    ）、癸○○（綽號「阿諾」）及鄭長明（綽號「Ｓ仔」）等人，各自以附近所撕
    得之保全公司之廣告貼紙或口罩等以覆蓋住車牌方式遮掩各自機車之車牌號碼，
    並相約各自去尋得可供報復之槍械及工具後在台糖加油站集合，渠等稍後在台糖
    加油站集合後即以集眾機車以壅塞道路行進之方式出發，由東向西方向沿高雄縣
    鳳山市○○○路、高雄市○○路、五福一路等前往高雄市區飆駛，而致生公眾往
    來之公共危險，因認被告涉犯刑法第一百八十五條之公共危險罪嫌云云。
二、按犯罪事實，應依證據認定之，無證據不得推定其犯罪事實，又不能證明被告犯
    行者，應諭知無罪之判決，刑事訴訟法第一百五十四條、第三百零一條第一項分
    別定有明文；次按被告之自白不得作為有罪判決之唯一證據，仍應調查其他必要
    之證據，以察其是否與事實相符，同法第一百五十六條第二項亦著有明文。又事
    實之認定，應憑證據，如未能發現相當證據，或證據不足以證明，自不能以推測
    或擬制之方法，為裁判基礎（最高法院四十年台上字第八六號判例參照）；又認
    定犯罪事實應憑積極證據，倘積極證據不足以為不利於被告事實之認定時，依罪
    疑惟輕，利益歸屬於被告之法理，即應為有利被告之認定，更不必有何有利之證
    據，最高法院四十年台上字第八六號、五十三年台上字第六五六號、五十二年台
    上字第一三００號、三十年上字第八一六號判例足資參照。再所謂積極證據足以
    為不利被告事實之認定，依據同院七十六年臺上字第四九八六號判例意旨，係指
    據為訴訟上證明之全盤證據資料，在客觀上以達於通常一般之人均不致於有所懷
    疑，而得確信被告確曾犯罪之程度若未達到此一程度，而有合理懷疑之存在時，
    即無從為被告有罪之確信。況刑事訴訟之被告依法並無自證無罪之義務，若控罪
    所憑之積極證據，在生活經驗上尚有不足以排除其他有利被告之合理推斷，致不
    足以證明犯罪事實時，仍不能因被告否認犯罪之辯解不成立，資為無視積極證據
    不足之理由，且以情況證據即間接證據斷罪，尤須基於該證據在直接關係上所可
    證明之他項情況事實本乎推理作用足以確證被告有罪，方為合法，不得徒憑主觀
    上之推想，將一般經驗上利於被告之其他合理情況逕予排除，最高法院三十年上
    字第四八二號、第一八三一號、三十二年上字第六七號、四十五年台上字第一一
    七二號亦著有明文。
三、次按刑事訴訟法第一百六十一條已於民國九十一年二月八日修正公布，其第一項
    規定：檢察官就被告犯罪事實，應負舉證責任，並指出證明之方法。因此，檢察
    官對於起訴之犯罪事實，應負提出證據及說服之實質舉證責任。倘其所提出之證
據，不足為被告有罪之積極證明，或其指出證明之方法，無從說服法院以形成被
    告有罪之心證，基於無罪推定之原則，自應為被告無罪判決之諭知。最高法院九
    十二年台上第一二八號判例意旨參照。
四、又按刑法第一百八十五條第一項所謂壅塞陸路致生往來危險之飆車行為，係指在
    公眾往來之道路上，以超速競駛、蛇行、闖紅燈或占用快車慢道方式之行為而言
    ，本件訊之被告己○○、乙○固坦承有「飆車」之行為；被告乙○源、丁○○、
    丑○○、庚○○、癸○○及鄭長明等人則均堅決否認有公訴人所指訴之公共危險
    犯行，經查，公訴人認為被告等人有飆車之行無非係以被告等人係所謂「飆車族
    」並且於九十一年十一月三日從高雄縣鳳山市台糖加油站出發飆車前往高雄市○○路文化中心為其主要論據，惟經本院遍尋全部卷證資料並無被告等人涉有公訴
    所指訴飆車之公共危險相關之證據〈例如蒐證錄影〉存在，故被告己○○、乙○
    雖坦承有「飆車」之行為，惟如前說明，被告之自白並不得作為有罪判決之唯一
    證據，足見公訴人對於此部份起訴之犯罪事實，並未提出任何證據或其指出證明
    之方法，本院自無從形成被告等有罪之心證，基於無罪推定之原則，自應另為被
    告等無罪判決之諭知。本件既為無罪之判決，則檢察官移送併辦部分即九十二年
    度偵緝九四０號丁○○涉犯公共危險罪嫌部分，與本件起訴部分不生連續犯之裁
    判上一罪關係，即非起訴效力所及，應退回檢察官另為適當之處理，附此說明。
伍、移送併辦部分〈九十二年度偵字第四０三０號〉：
一、併辦意旨略以：己○○及另一位不詳姓名之成年男子，於九十一年五月十一日上
    午十時三十分許，在高雄市○○區○○里○○○路八十七號前，共同騎乘壹部未
    懸掛牌號重型機車，見被害人甲○○正開啟所有牌號ＺＬ－一二四七號自小客車
    ，因當時天氣悶熱未立即將車門關上之際，即以其機車擋在吳某左前車門旁，共
    同基於意圖為自己不法所有強盜他人財物之犯意，先以乙把制式九Ｏ手槍抵住吳
    某，喝令其將身上金錢交出，惟因被害人表示身上沒錢，並堅持不為其所脅迫，
    致陳嫌未取得財物，己○○竟另行起意，基於殺人之犯意，先後朝被害人之右大
    腿（受有輕微擦傷）及左大腿（受有腿部貫穿之傷害）各射擊一槍後迅速潛逃，
    因認被告己○○另涉有殺人未遂及違反槍砲彈藥刀械管制條例罪嫌云云。
二、按檢察官於裁判上一罪之案件移送法院併案辦理時，應附具「移送併辦意旨書」
    ，前經法務部〈88〉法檢字第038442號函令在案，又依刑事訴訟法第一百六十一
    條第一項規定：檢察官就被告犯罪事實，應負舉證責任，因此，檢察官對於起訴
    之犯罪事實，應負提出證據及說服之實質舉證責任，是以，併辦意旨書應載明被
    告、犯罪事實及證據〈指出證明之方法〉並所犯法條。經查，本件公訴人受理高
    雄市政府警察局新興分局刑事案件移送書即逕送分案後移送本院併案審理，惟並
    未附具「移送併辦意旨書」，本院依前揭刑事案件移送書所載內容並核閱被告、
    被害人及目擊證人之警詢筆錄觀之，公訴人認為被告涉有殺人未遂及違反槍砲彈
    藥刀械管制條例罪嫌，無非係以內政部警政署刑事警察局槍彈鑑定書、內政部警
    政署刑事警察局九十二年一月八日刑鑑字第0920002539號函、診斷證明書、現場
    照片十二幀、歹徒描繪翻拍照片二紙為其主要論據，惟查，雖然現場採證到遺留
    貳顆彈殼、壹塊彈頭包衣碎片等證物，經送內政部警政署刑事警察局槍彈鑑定比
    對結果與九十一年十一月三日凌晨三時許，在高雄市○○區○○路（中正文化中
    心前），被害人蔡仕偉遭己○○所持制式九Ｏ手槍槍擊致死案，現場所遺留貳顆
    彈殼等證物，逕送刑事警察局比對結果之彈底特徵紋痕相符合，認均係由同一槍
    枝所擊發之事實，有上揭內政部警政署刑事警察局函附卷可稽，惟訊據被告己○○否認犯行，而如前所述，況查己○○所持槍殺被害人蔡仕為之前開制式槍彈均
    係於九十一年十一月三日由綽號「安哥」之人在乙○家裡所交付，原來並非其所
    持有，又被害人甲○○於警詢時供述「二名歹徒當時均帶有全罩式安全帽，所以
    其臉部特徵並沒有看到」等語，則所謂歹徒描繪翻拍照片之可信性即有可疑，是
    就前揭證據，尚不足為被告有罪之積極證明，無從說服法院以形成被告有罪之心
    證，此部份難認與論罪科刑部分有連續犯之裁判上一罪關係，非起訴效力所及，
    既未經起訴，則應退回檢察官另為適法之處理，附於敘明。
據上論斷，依刑事訴訟法第二百九十九條第一項前段、第三百零一條第一項、第三百
條，刑法第十一條前段、第二十八條、第二百七十一條第一項、第二百七十七條第一
項、第五十五條、第三十七條第二項、第四十七條、第四十二條第二項、第三十八條
第一項第一款，槍砲彈藥刀械管制條例第七條第四項、第十一條第一項、第十二條第
四項，現行法規所定貨幣單位折算新臺幣條例第二條，罰金罰鍰提高標準條例第二條
，判決如主文。
本案經檢察官陳瑞堯到庭執行職務
中      華      民      國      九十三      年    九    月    二十一    日
                                        臺灣高雄地方法院刑事第十三庭
                                            審判長法  官  李 勝 琛
                                                  法  官  曾 吉 雄
                                                  法  官  陳 明 呈
右判決正本證明與原本無異。
對於本判決如有不服應於收受送達後十日內向本院提出上訴書狀上訴於台灣高等法院
高雄分院並按他造當事人之人數附具繕本。
                                                  書記官  趙 美 玲
中    華    民    國      九十三      年      九      月      二十一    日
附錄本判決論罪科刑法條：
中華民國刑法第二百七十一條第一項
(普通殺人罪)
殺人者，處死刑、無期徒刑或十年以上有期徒刑。
中華民國刑法第二百七十七條第一項
(普通傷害罪)
傷害人之身體或健康者，處三年以下有期徒刑、拘役或一千元以下罰金。
槍砲彈藥刀械管制條例第七條第四項
未經許可，持有、寄藏或意圖販賣而陳列第一項所列槍砲、彈藥者，處五年以上有期
徒刑，併科新台幣一千萬元以下罰金。
